臺灣高等法院臺中分院刑事裁定　
110年度聲字第2478號
聲  請  人
即  被  告 紀美華  




上列聲請人即被告因傷害等案件（本院110年度上訴字第1158號
），聲請交付法庭錄音光碟，本院裁定如下：
    主  文
紀美華於繳納相關費用後，准予轉拷交付本案卷附之民國109年5
月13日偵查程序訊問錄音光碟；另於繳納相關費用後，准予交付
本院110年度上訴字第1158號案件於民國110年8月19日審理期日
之法庭錄音光碟，並禁止再行轉拷利用。
其餘聲請駁回。
    理  由
一、本件聲請意旨詳如附件「刑事聲請交付法庭錄音光碟狀」、
    「刑事被告聲請檢閱卷證聲請狀」所載。
二、按法院組織法第90條之1第1項前段規定：當事人及依法得聲
    請閱覽卷宗之人，因主張或維護其法律上利益，得於開庭翌
    日起至裁判確定後6個月內，繳納費用聲請法院許可交付法
    庭錄音或錄影內容。次按法庭錄音錄影及其利用保存辦法第
    8條第1、2項亦規定：當事人及依法得聲請閱覽卷宗之人，
    因主張或維護其法律上利益，聲請交付法庭錄音或錄影內容
    時，應敘明理由，由法院為許可與否之裁定。法院受理前項
    聲請，如認符合聲請人要件，並在聲請期間內提出，且就所
    主張或維護法律上之利益已敘明者，除法令另有排除規定外
    ，應予許可。另被告於審判中得預納費用請求付與卷宗及證
    物之影本；但卷宗及證物之內容與被告被訴事實無關或足以
    妨害另案之偵查，或涉及當事人或第三人之隱私或業務秘密
    者，法院得限制之，刑事訴訟法第33條第2項亦有明文。又
    依司法院釋字第762號解釋意旨，本項前段所稱之影本，在
    解釋上應及於複本（如翻拍證物之照片、複製電磁紀錄及電
    子卷證等）。
三、經查：
㈠、聲請人紀美華因傷害等案件，不服本院民國110年9月9日所為
    110年度上訴字第1158號判決而提起上訴，其本件聲請並無
    依法令規定得不予許可或限制聲請交付法庭錄音或錄影內容
    之情形，且已敘明為維護其法律上利益之理由，於上開期間
    內提出聲請，核其所請，為有理由。是聲請人於繳交費用後
    ，准予交付本院110年度上訴字第1158號傷害等案件於110年
    8月19日審理期日之法庭錄音光碟。惟依法庭錄音錄影及其
    利用保存辦法第8條第4項規定「持有第1項法庭錄音、錄影
    內容之人，就取得之錄音、錄影內容，不得散布、公開播送
    ，或為非正當目的使用。」及法院辦理聲請交付法庭錄音錄
    影內容應行注意事項第6點規定「禁止聲請人再行轉拷利用
    」。
㈡、聲請人聲請付費交付本案卷附之109年5月13日偵查程序訊問
    錄音光碟，該等錄音光碟核屬刑事訴訟法第33條所定「檢閱
    卷宗及證物」之範疇，復與聲請人被訴事實有關，且無足以
    妨害另案偵查或涉及當事人、第三人之隱私或業務秘密等情
    事，為保障聲請人獲悉卷內資訊之權利，並符便民之旨，准
    許聲請人於預納費用後，轉拷交付上開錄音光碟。並依刑事
    訴訟法第33條第5項規定「持有第1項及第2項卷宗及證物內
    容之人，不得就該內容為非正當目的之使用」。
四、至聲請人聲請交付臺灣臺中地方法院109年度訴字第2280號1
    10年3月30日審理期日之法庭錄音光碟部分，依法院組織法
    第90條之3授權訂定之法院辦理聲請交付法庭錄音錄影內容
    應行注意事項第3點前段規定：交付法庭錄音、錄影內容之
    聲請案（事）件，應由錄音、錄影之法院裁定。是依前開規
    定，聲請人應向臺灣臺中地方院聲請，其誤向本院聲請，於
    法未合，應予駁回。
五、聲請人聲請交付之其餘資料，經查並非本案卷證，本院無從
    付與，此部分聲請亦無理由，應予駁回。
據上論斷，應依刑事訴訟法第220條，裁定如主文。 
中　　華　　民　　國　　110 　年　　10　　月　　7 　　日
            刑事第二庭   審判長法　官　何  志  通
                               法　官  石  馨  文
                               法　官  許  月  馨
以上正本證明與原本無異。
如不服本裁定，應於收受送達後5日內向本院提出抗告書狀（須
附繕本）。因疫情而遲誤不變期間，得向法院聲請回復原狀。 

                               書記官  李  妍  嬅 
　　　　　　　　　　　　　　　   
中　　華　　民　　國　　110 　年　　10　　月　　8 　　日